【裁判字號】    97,易,1380
【裁判日期】    970910
【裁判案由】    傷害等
【裁判全文】
臺灣彰化地方法院刑事判決              97年度易字第1380號
公  訴  人  臺灣彰化地方法院檢察署檢察官
被      告  甲○○
                      號
上列被告因傷害等案件，經檢察官提起公訴（97年度偵字第6248
號），本院判決如下：
    主  文
甲○○犯傷害罪，處拘役肆拾日，如易科罰金，以新臺幣壹仟元
折算壹日。
    事  實
一、甲○○於民國97年6月10日12時30分許，至乙○○位於彰化
    縣二林鎮○○路○段201巷3號之住處，向乙○○催討房屋仲
    介費用新臺幣（下同）98,000元，遭乙○○拒絕，而與乙○
    ○發生口角，甲○○竟基於傷害之犯意，先向乙○○恫稱：
    「如不拿出仲介費98,000元，就要打死你」等語，並接續以
    右手徒手毆打乙○○頭部、臉部共3下，致乙○○受有左臉
    及左耳挫傷瘀青之傷害。嗣經乙○○報警處理，始查悉上情
    。
二、案經乙○○訴由彰化縣警察局芳苑分局報告臺灣彰化地方法
    院檢察署檢察官偵查起訴。
    理  由
一、本案下揭引用之供述證據及非供述證據，均經本院依法踐行
    調查證據程序，而公訴人、被告均同意各該證據具有證據能
    力，且亦查無依法應排除其證據能力之情形，是後述所引用
    證據之證據能力均無疑義，合先敘明。
二、訊據被告甲○○固坦承於事實欄所載時、地，因向告訴人索
    討仲介費用98,000元，而與告訴人發生口角，之後其即以右
    手打告訴人乙○○之左臉3下等情，惟矢口否認涉有上開傷
    害犯行，辯稱：伊雖有打告訴人的臉部，但告訴人有沒有因
    而受傷，伊不清楚，而且伊也沒有出言恐嚇告訴人云云。惟
    查：上揭犯罪事實，已據證人即告訴人乙○○於警詢、偵查
    及本院審理時指證明確，並有財團法人彰化基督教醫院二林
    分院出具之診斷書1紙附卷可稽，事證已相當明確。被告雖
    以前詞置辯，惟依卷附之上開診斷書，告訴人所受左臉及左
    耳挫傷瘀青等傷害部位，核與被告所自承其毆打告訴人之部
    位相符，已足徵告訴人上開傷勢確係因遭被告毆打所造成無
    訛；又被告既已出手毆打告訴人，顯然渠等間之口角應相當
    激烈，告訴人指訴被告因而出言恐嚇之情，顯與常情無違而
    堪採信。綜上，堪認被告前開所辯，無非事後卸責之詞，不
    足採信，被告上開傷害犯行，堪以認定。
三、核被告甲○○所為，係犯刑法第277條第1項之普通傷害罪。
    起訴意旨雖認被告所為，另犯刑法第305條之恐嚇危害安全
    罪，惟依證人乙○○於本院審理時證述：被告係一邊恐嚇，
    一邊毆打伊等語，被告係於密接之時、地接續恐嚇、毆打告
    訴人，則依實害行為吸收危險行為之法理，被告所為之恐嚇
    行為應為傷害犯行所吸收，而毋庸另行論罪，核予敘明。爰
    審酌被告僅因細故即傷害告訴人，使告訴人受有左臉及左耳
    挫傷瘀青等傷害，惡性非輕，且迄今尚未與告訴人達成民事
    和解，又犯後矢口否認犯行，態度不佳等一切情狀，量處如
    主文所示之刑，並諭知易科罰金之折算標準，以資懲儆。
據上論斷，應依刑事訴訟法第299條第1項前段，刑法第277條第1
項、第41條第1項前段，刑法施行法第1條之1，判決如主文。
本案經檢察官謝雨青到庭執行職務。
中    華    民    國    97    年    9     月    10    日
                  臺灣彰化地方法院刑事第一庭
                                  法      官   紀佳良
以上正本證明與原本無異。
如不服本判決，應於判決送達後10日內，向本院提出上訴書狀，
上訴書狀應「敘述具體上訴理由」，並按他造當事人之人數附繕
本。「切勿逕送上級法院」。
告訴人或被害人對於判決如有不服具備理由請求檢察官上訴者，
其上訴期間之計算係以檢察官收受判決正本之日期為準。
中    華    民    國    97    年    9     月     12   日
                                      書記官   詹國立
附錄本案論罪科刑法條：
刑法第277條：
傷害人之身體或健康者，處3 年以下有期徒刑、拘役或1,000 元
以下罰金。
犯前項之罪因而致人於死者，處無期徒刑或 7 年以上有期徒刑；
致重傷者，處 3 年以上 10 年以下有期徒刑。


司法院資訊處製作；財團法人民間司法改革基金會備份。
